臺灣板橋地方法院刑事判決　　　　　　 100年度訴字第2278號
公　訴　人　臺灣板橋地方法院檢察署檢察官
被　　　告　李楨評
上列被告因違反毒品危害防制條例案件，經檢察官提起公訴（
100 年度毒偵字第4583號），被告於準備程序中就被訴事實為有
罪之陳述，經本院合議庭裁定由受命法官獨任進行簡式審判程序
，並判決如下：
    主  文
李楨評犯施用第一級毒品罪，累犯，處有期徒刑拾月，扣案第一
級毒品海洛因拾陸包（合計驗餘淨重拾貳點零伍公克）均沒收銷
燬之；盛裝上開海洛因之包裝袋拾陸只、電子磅秤壹臺、分裝鏟
壹支及海洛因殘渣袋肆只均沒收。又犯施用第二級毒品罪，累犯
，處有期徒刑陸月，扣案第二級毒品甲基安非他命包（合計驗
餘淨重零點肆柒陸公克）均沒收銷燬之；盛裝上開甲基安非他
命之包裝袋只、電子磅秤壹臺、分裝鏟壹支均沒收。應執行有
期徒刑壹年貳月，扣案第一級毒品海洛因拾陸包（合計驗餘淨重
拾貳點零伍公克）及第二級毒品甲基安非他命包（合計驗餘淨
重零點肆柒陸公克）均沒收銷燬之；盛裝上開海洛因及甲基安
非他命之包裝袋拾玖只、電子磅秤壹臺、分裝鏟壹支及海洛因殘
渣袋肆只均沒收。
    事  實
一、李楨評前於民國95年間，因施用毒品案件，經本院裁定送觀
    察、勒戒後，認有繼續施用毒品之傾向，再裁定令入戒治處
    所施以強制戒治，嗣因強制戒治已滿6 月，經評定戒治處遇
    成效合格，無繼續強制戒治之必要，於96年1 月15日執行完
    畢釋放，並由臺灣板橋地方法院檢察署檢察官以96年度戒毒
    偵字第57號為不起訴處分確定。又於97年間，因施用第一、
    二級毒品案件，經本院以97年度訴字第2217號判處有期徒刑
    8 月、4 月，應執行有期徒刑10月後，復於98年間，因施用
    第一、二級毒品案件，經臺灣桃園地方法院以98年度審訴字
    第1119號判處有期徒刑8 月、4 月，應執行有期徒刑10月確
    定，兩案接續執行，於99年8 月8 日縮短刑期執行完畢。詎
    猶不思戒絕毒癮，分別基於施用第一級毒品海洛因及第二級
    毒品甲基安非他命之犯意，於100 年6 月29日11時許，在其
    位在新北市○○區○○路763 號11樓之5 住處，以將海洛因
    摻入香菸後，吸食含有海洛因成分煙氣之方式，施用海洛因
    1 次後，在同一地點，以將甲基安非他命置入吸食器內燒烤
    ，吸食煙霧之方式，施用甲基安非他命1 次。嗣於同日12時
    20分許，在新北市○○區○○路997 巷口為警查獲，並扣得
    海洛因2 包，經其同意搜索，復於其上址住處扣得海洛因14
    包（上開扣得海洛因合計驗餘淨重12.05 公克）、甲基安非
    他命3 包（合計驗餘淨重0.3476公克）、海洛因殘渣袋4 個
    、電子磅秤1 臺及分裝鏟1 支等物。繼經徵其同意後採集尿
    液送驗，結果呈鴉片類及安非他命類陽性反應，始悉上情。
二、案經新北市政府警察局三峽分局報請臺灣板橋地方法院檢察
    署檢察官偵查起訴。
    理  由
一、上開犯罪事實，業據被告李楨評於警詢、偵查迄本院審理時
    均坦承不諱，且經警採集被告尿液送請臺灣檢驗科技股份有
    限公司，先以酵素免疫分析法初步檢驗，再以氣相層析質譜
    儀法確認檢驗，結果均呈鴉片類及安非他命類陽性反應等情
    ，有該公司100 年7 月7 日出具之濫用藥物檢驗報告、新北
    市政府警察局三峽分局偵辦毒品危害防制條例案被移送人姓
    名及代碼對照表各1 份在卷可稽，另扣案之白色粉末16包（
    合計驗餘淨重12.05 公克）、白色結晶3 包（合計驗餘淨重
    0.3476公克）經分別送請法務部調查局濫用藥物實驗室、交
    通部民用航空局航空醫務中心鑑定，結果或均含海洛因或均
    含甲基安非他命成分等情，亦有法務部調查局濫用藥物實驗
    室100 年8 月23日調科壹字第10023018690 號鑑定書及交通
    部民用航空局航空醫務中心100 年7 月15日航藥鑑字第1003
    740 號毒品鑑定書各1 份在卷可佐，此外，復有海洛因殘渣
    袋4 只、電子磅秤1 臺及分裝鏟1 支等物扣案可參，足徵被
    告任意性之自白與事實相符，應可採信。又被告有事實欄所
    載施用毒品經觀察勒戒及強制戒治之執行情形，有臺灣高等
    法院被告前案紀錄表乙份在卷足憑，其於強制戒治執行完畢
    釋放後5 年內再犯本件施用毒品罪嫌，自應依法訴追。本件
    事證明確，被告犯行洵堪認定，應依法論科。
二、按海洛因、甲基安非他命分屬毒品危害防制條例第2 條第2
    項第1 款、第2 款所定之第一級、第二級毒品，是核被告所
    為，係犯毒品危害防制條例第10條第1 項之施用第一級毒品
    罪、同條第2 項之施用第二級毒品罪。被告因施用而持有海
    洛因、甲基安非他命之低度行為，為施用之高度行為所吸收
    ，均不另論罪。被告所犯上開2 罪間，犯意各別，行為互殊
    ，應予分論併罰。又被告有事實欄所載之論罪科刑及執行情
    形，此有臺灣高等法院被告前案紀錄表1 份在卷可查，其受
    徒刑執行完畢後，5 年內故意再犯本件有期徒刑以上之2 罪
    ，均為累犯，皆應依刑法第47條第1 項之規定加重其刑。至
    被告為警查獲後，雖供出毒品來源為綽號「阿成」之人，惟
    該人涉嫌販毒早已為警調查並破獲乙情，業據被告供承在卷
    ，則被告供出毒品來源者之前，調查或偵查犯罪之公務員已
    有確切之證據，足以合理懷疑被告所供販賣毒品來源之人，
    則嗣後之破獲與被告之「供出毒品來源」間，即欠缺先後且
    相當的因果關係，核與毒品危害防制條例第17條第1 項規定
    不符，自不得適用上開規定予以減刑，附此說明。爰審酌被
    告前已有施用毒品之前科，猶不知克制，故態復萌，再次施
    用毒品，無視毒品對於自身健康之戕害，及國家對於杜絕毒
    品犯罪之禁令，惟因施用毒品者均具有相當程度之生理成癮
    性及心理依賴性，戒除不易，且犯罪心態與一般刑事犯罪之
    本質不同，非難性較低，以及被告坦承施用犯行之態度等一
    切情狀，分別量處如主文所示之刑，並定應執行刑，以資懲
    儆。
三、扣案之海洛因16包（合計驗餘淨重12.05 公克）及甲基安非
    他命3 包（合計驗餘淨重0.3476公克），分別為本案查獲之
    第一、二級毒品，不問屬於犯人與否，均應依毒品危害防制
    條例第18條第1 項前段之規定諭知沒收銷燬之。扣案海洛因
    殘渣袋4 只，因無證據足認有毒品殘留，與盛裝上開海洛因
    及甲基安非他命之包裝袋19只、電子磅秤1 臺及分裝鏟1 支
    ，均屬被告所有，而殘渣袋為被告前供施用海洛因所用尚未
    丟棄之物、包裝袋於鑑定時既可與海洛因或甲基安非他命分
    別秤重，足證可與各該毒品析離，且係用於包裹毒品，防止
    毒品裸露、潮濕，便於持有、攜帶之用，至電子磅秤及分裝
    鏟則供被告秤量海洛因及甲基安非他命份量，俾利分裝吸食
    之用，皆為被告供本案犯罪所用之物，業據其供明在卷，爰
    均依刑法第38條第1 項第2 款之規定，於其所犯該罪名項下
    併予宣告沒收。
據上論斷，應依刑事訴訟法第273 條之1 第1 項、第299 條第1
項前段，毒品危害防制條例第10條第1 項、第2 項、第18條第1
項前段，刑法第11條前段、第47條第1 項、第51條第5 款、第38
條第1 項第2 款，判決如主文。
本案經檢察官張淑美到庭執行職務。
中    華    民    國   100    年    11    月    23    日
                  刑事第二十二庭    法  官   吳韻馨
上列正本證明與原本無異。
如不服本判決，應於送達後10日內敘明上訴理由，向本院提出上
訴狀，上訴於本院第二審合議庭 (應附繕本) 。其未敘述上訴理
由者，應於上訴期間屆滿後20日內向本院補提理由書「切勿逕送
上級法院」。
                                    書記官    王元佑
中    華    民    國   100    年    11    月    23    日
附錄本案論罪科刑法條全文：
毒品危害防制條例第10條第1項、第2項
施用第一級毒品者，處 6 月以上 5 年以下有期徒刑。
施用第二級毒品者，處 3 年以下有期徒刑。